【裁判字號】    92,易,153
【裁判日期】    920304
【裁判案由】    毒品危害防制條例
【裁判全文】
臺灣高雄地方法院刑事判決                          九十二年度易字第一五三號
    公  訴  人  臺灣高雄地方法院檢察署檢察官
    被      告  甲○○
    選任辯護人  楊申田
右列被告因違反毒品危害防制條例案件，經檢察官聲請簡易判決處刑（九十一年度毒
偵字第二七二五號），本院認不宜以簡易判決處刑，簽准改依通常程序審理，本院判
決如左：
    主  文
甲○○無罪。
    理  由
一、公訴意旨係以：被告甲○○於民國九十一年六月六日六時十分許，在高雄市苓雅
    區四維與仁義口路前，因行跡可疑，經警徵得其同意，在被告乘座之車牌號碼Ｅ
    ５〡九一三六號自小客車內腳踏板處，查獲其持有之內函有膠囊四顆之夾鏈袋一
    只，嗣經警方協同被告至警局採尿送驗，並以煙毒檢驗包查驗前開膠囊，尿液部
    分並無毒品反應，惟膠囊呈ＭＤＭＡ之反應〔俗稱搖頭丸〕，因認被告涉有違反
    毒品危害防制條例第十一條第二項持有第二級毒品罪嫌等語。
二、按犯罪事實應依證據認定之，無證據不得推定其犯罪事實；又不能證明被告犯罪
    ，應諭知無罪之判決。刑事訴訟法第一百五十四條及第三百零一條分別定有明文
    。再按毒品依其成癮性、濫用性及對社會危害性分為三級，而持有第一、二級毒
    品，始為毒品危害防制條例第十一條第一、二項處罰之客體，如單純持有第三級
    毒品，並不構成犯罪，毒品危害防制條例第二條第一項及第十一條分別定有明文
    。
三、公訴人認被告涉有右揭犯行，無非以被告曾於警訊時坦承持有之四顆膠囊，又查
    獲之員警嗣以煙毒檢驗包鑑驗前開膠囊，結果卻有甲基安非他命之反應，有卷附
    高雄市政府警察局苓雅分局查獲涉嫌違反毒品危害防制條例案品初步鑑驗報告單
    一份為其所憑之論據。訊據被告雖坦承於前揭時地持有上述之膠囊等情，惟辯稱
    ：伊向他人買時，賣的人說是Ｋ他命等語。經查：扣案之膠囊四顆，皆係白_咖
    啡膠囊，成分含Ｋetamine、Ａcetaminophen、Ｂarbituric acid等三種，業經
    本院囑託高雄醫學大學附設中和紀念醫院鑑驗屬實，有該院九十一年九月三日報
    告編號0000000檢驗報告一紙在卷足稽（附於本院九十一年雄簡字第一一一三號
    卷第一三頁），而上開除Ｋetamine屬第三級毒品，係毒品危害條例處罰製造、
    運輸、販賣及意圖販賣而持有之客體外，其餘成分尚非同條例處罰之客體，業經
    本院核對同條例第二條二項之毒品品項附表屬實。
四、綜上所述，被告雖坦承持有扣案之膠囊，惟該膠囊，除有販賣之意圖而持有外，
    並非毒品危害防制條例處罰之客體，而本案並無其他證據顯示被告持有前述膠囊
    係有販賣之意圖，故單純持有前開膠囊，並不構成犯罪。此外，本院復查無其他
    積極證據足資審認被告有公訴人所指之犯行，揆諸前揭法條意旨，依法自應為被
    告無罪之諭知。至於扣案膠囊四顆雖有毒品之成分，惟本案既經為無罪之諭知，
    本院自無從併為沒收之宣告，應由檢察官另行聲請沒收，併此敘明。
據上論斷，應依刑事訴訟法第三百零一條第一項，判決如主文。
本案經檢察官羅水郎到庭執行職務。
中      華      民      國    九十二    年      三      月      四      日
                                  臺灣高雄地方法院交通法庭
                                      法  官  陳  銘  珠
右正本證明與原本無異。
如不服本判決，應於判決送達後十日內，向本院提出上訴狀。
                                      書記官  謝  群  育
中      華      民      國    九十二    年      三      月      四      日


司法院資訊處製作；財團法人民間司法改革基金會備份。
